【裁判字號】    90,竹小,57
【裁判日期】    900411
【裁判案由】    損害賠償
【裁判全文】
臺灣新竹地方法院民事判決  九十年度竹小字第五七號
    原      告  乙○○
                        身分證.
    被      告  丙○○  住新竹.
                        身分證.
    訴訟代理人  甲○○  住新竹.
右當事人間損害賠償事件，本院判決如左：
    主    文
被告應給付原告新台幣貳萬柒仟柒佰柒拾陸元。
原告其餘之訴駁回。
訴訟費用壹仟伍佰零壹元由被告負擔十分之五；餘由原告負擔。
    理由要領
一、原告起訴主張其於民國八十九年十二月二十一日十六時許，駕駛Ｑ６─七二五二
    號自小客車（下稱系爭車輛），行經新竹市○○街、食品路口，等待紅燈轉綠燈
    時，於靜止狀態下，被告駕駛ＲＷ─六七三號貨車猛然倒車，造成系爭車輛毀損
    ，原告因而支出拖吊費及修理費計新台幣（下同）五萬零八百一十五元，為此提
    起本訴等情；被告則以其當時停紅燈，有打倒車燈，但車輛並未往後移動等語資
    為抗辯。
二、按因故意或過失不法侵害他人之權利者，負損害賠償責任，且不法毀損他人之物
    者，應向被害人賠償其物因毀損所減少之價額，民法第一百八十四條、第一百九
    十六條分別定有明文。查原告主張被告於八十九年十二月二十一日十六時許，駕
    車行經新竹市○○街、食品路口停紅燈時，因倒車致撞擊原告所有系爭車輛，致
    系爭車輛受損之事實，業據其提出統一發票二份、估價單、收費明細表、行車執
    照影本各一份等為證，並有新竹市警察局第二分局函附道路交通事故談話紀錄表
    、調查報告表及現場照片三幀在卷可稽，被告對於車禍之發生雖不爭執，惟辯稱
    ：其當時在停紅燈，確有打倒車燈，但車輛未移動云云，然此為原告所否認，且
    被告於肇事當時亦陳稱：其至食品路口時，不慎倒車撞擊後方停止之自小客車等
    語，有上開新竹市警察局第二分局函附道路交通事故談話紀錄表在卷可稽，再觀
    之現場照片所示系爭車輛與被告車輛後方受損情形，亦足認被告當時確係倒車不
    當撞及原告所有系爭車輛，被告所辯，尚不足採。是被告就系爭車輛之毀損自有
    過失，原告自可依上開侵權行為之法律關係請求被告賠償損害。
三、原告請求賠償之金額，茲核列如左：
（一）原告主張其因本件事故支出之拖吊費用為一千五百七十五元之事實，業據其提
      出統一發票一份為證，經核屬實，被告對此亦不爭執，自堪信原告之主張為真
      實，是關於原告請求之拖吊費用，應予准許。
（二）原告主張系爭車輛因本件事故支出之修復費用為四萬九千二百四十元之事實，
      業據其提出估價單、統一發票、收費明細表各一份為證，經核屬實，被告對此
      亦不爭執，自堪信原告之主張為真實，是關於原告請求之修車工資一萬三千八
      百四十元部分，應全部准許。
（三）按物被毀損時，被害人除得依民法第一百九十六條請求賠償外，並不排除民法
      第二百十三條至第二百十五條之適用。依民法第一百九十六條請求賠償物被毀
      損所減少之價額，得以修復費用為估定之標準，但以必要者為限（例如︰修理
      材料以新品換舊品，應予折舊），此有最高法院七十七年度第九次民事庭會議
      決議可資參照。本件原告請求之修理費中，關於修車零件費用三萬五千四百元
      部分，因系爭車輛為八十七年八月二十日領照使用，有原告提出之行車執照影
      本一件附卷足參，至本件車禍發生時（八十九年十二月二十一日），系爭車輛
      使用期間有二年又四個月，依前揭說明，自應折舊，即原告以新品取代舊品間
      之差價應予扣除，本院依行政院公布之固定資產耐用年數表及固定資產折舊率
      表，採定率遞減法計算其折舊，上開零件之折舊額為二萬三千零三十九元（其
      計算方式為︰35400×0.369=13063，22337×0.369=8242，14095×0.369=5201
      ，5201×4/12=1734，13063+8242+1734=23039，元以下四捨五入），是原告得
      請求之零件修理費為一萬二千三百六十一元。
    綜上所述，原告因此所受損害合計二萬七千七百七十六元。
四、從而，原告依侵權行為之法律關係請求被告賠償二萬七千七百七十六元，洵屬正
    當，應予准許，逾越上開金額部分，即無理由，應予駁回。
中      華      民      國    九十    年      四      月     十一     日
                              臺灣新竹地方法院新竹簡易庭
~B法      官  林南薰
右為正本係照原本作成。
如對本判決上訴，非以違背法令為理由，不得為之，且須於判決送達後二十日內向本
院提出上訴狀（須按他造當事人之人數附繕本）。
~B法院書記官  林淑瑜
中      華      民      國    九十    年      四      月     十一     日


司法院資訊處製作；財團法人民間司法改革基金會備份。
